最高法院刑事判決　　　　　　九十四年度台上字第四九五０號
　　上　訴　人　甲○○
　　　　　　　　　　　　（現另案在台灣高雄第二監獄執行中）
上列上訴人因強盜案件，不服台灣高等法院高雄分院中華民國九
十四年六月十五日第二審判決（九十四年度上訴字第五００號，
起訴案號：台灣高雄地方法院檢察署九十二年度偵字第二０八０
四號），提起上訴，本院判決如下：
    主  文
上訴駁回。
    理  由
按刑事訴訟法第三百七十七條規定，上訴於第三審法院，非以判
決違背法令為理由，不得為之。是提起第三審上訴，應以原判決
違背法令為理由，係屬法定要件。如果上訴理由書狀並未依據卷
內訴訟資料，具體指摘原判決不適用何種法則或如何適用不當，
或所指摘原判決違法情事，顯與法律規定得為第三審上訴理由之
違法情形，不相適合時，均應認其上訴為違背法律上之程式，予
以駁回。本件上訴人甲○○上訴意旨略稱：(一)、上訴人已辯稱伊
警詢及偵查中筆錄內容，是因警員於查獲當日另搜得針筒二支，
乃要求伊配合供承有本件強盜犯行，以交換不移送所涉犯毒品罪
嫌。上訴人曾於民國九十四年五月九日原審行準備程序時，聲請
勘驗其警詢筆錄之錄音帶，俾證明該警詢筆錄非出於其自由意志
所製作，應不得據為判決之證據；另上訴人於九十四年六月一日
原審審理時，又以言詞聲請傳訊證人即賣鹽順鈑金汽車工廠之老
板，以證明上訴人於案發當時並未出門，原審對上訴人前開聲請
未予置理，復未於判決內說明不為調查之理由，自嫌調查未盡及
理由不備。(二)、原判決理由敘明上訴人於接受警詢時，業經全程
錄音、錄影，然警員陳道言於九十四年一月二十四日第一審審理
時，卻證陳警方於製作上訴人之警詢筆錄時，疏未錄音、錄影。
原判決之論述顯與卷內資料不符，且該警詢筆錄之製作亦已違反
刑事訴訟法第一百條之一第一項規定，原判決竟仍採上訴人之警
詢筆錄資為論罪主要依據，亦屬違法。(三)、原審未依法傳喚證人
到庭接受上訴人之詰問，而僅以證人於偵查中之證詞，據為判決
之證據，並有應於審判期日調查之證據而未予調查之違法云云。
惟查原判決綜合全案卷證資料，本於事實審法院推理之作用，認
定上訴人有其事實欄所載之犯行，因而維持第一審論處上訴人意
圖為自己不法之所有，以強暴至使不能抗拒而取他人之物未遂罪
刑之判決，駁回上訴人在第二審之上訴，已詳細說明其採證認事
之理由。對上訴人如何委有於九十二年九月十八日二十一時許，
穿戴帽子、口罩及布質手套，進入高雄縣旗山鎮○○○路二六三
號陳罔受所經營雜貨店內，以左手勒住陳罔受脖子，右手摀住陳
罔受嘴部阻止其喊叫之強暴方式，至使陳罔受不能抗拒，旋以右
手順移伸入陳罔受長褲右邊口袋內搜尋財物，因陳罔受掙扎呼喊
救命，上訴人恐事跡敗漏，始作罷離去而未得逞之犯行；上訴人
雖辯稱其警詢及偵查中筆錄內容，是因警員於查獲當日另搜得針
筒二支，乃要求其配合供承有本件強盜犯行，以交換不移送其涉
犯毒品罪嫌，故其警詢筆錄應無證據能力云云。但觀諸上訴人於
警詢中固供認其於案發當晚有穿戴帽子、口罩進入陳罔受之店內
，然否認有強盜犯意，與其辯稱警員要其承認強盜罪行不合。且
上訴人之前即有毒品、強盜等罪前科，應知強盜罪刑較施用毒品
罪刑為重，焉會接受承認重罪以換取輕罪不被移送之條件。況上
訴人自承已知於其被查獲之日，警方已將其所涉犯之毒品案件，
移地檢署偵辦，然其於本件移送檢察官偵訊時，仍為與其於警詢
中相同之供述，警員陳道言亦證陳上訴人之警詢筆錄均係依其供
述製作等各情，如何可資認定上訴人於警詢及偵查中之陳述有證
據能力，亦均已詳加說明。上訴意旨對原審之論斷，究有何違背
經驗法則或論理法則等違法情形，並未依據卷內資料具體表明，
徒執陳詞，以其於案發時係在住處看電視，並未至陳罔受之店內
，據以指摘原判決認事錯誤；並以其在警詢之供述係警員以不移
送其涉犯毒品罪嫌為交換條件而取得，故無證據能力云云，指摘
原判決採其於警詢時之供述為判決主要證據係違背法令，皆係以
自己之說詞，對原審採證認事之適法職權行使，並已於判決內說
明之事項，漫事指摘，復為單純之事實上爭辯，依首開說明，自
非適法之第三審上訴理由。且查：(一)、警員陳道言於九十四年一
月二十四日第一審審理時，係證陳本件係重大刑案，所以於製作
上訴人之警詢筆錄時有全程錄音，也有錄影等語，有該審判筆錄
附卷可按，原判決理由乃援引該警員之證詞，據以說明上訴人於
接受警詢時業經全程錄音、錄影，核與卷內資料並無不符。(二)、
上訴人於九十四年五月九日原審準備程序時並未聲請勘驗其警詢
筆錄之錄音帶，於九十四年六月一日原審審理時，亦未聲請傳訊
賣鹽順鈑金汽車工廠之老板作證，且於審判長訊問其及辯護人尚
有何證據調查時，亦均答稱「無」，有各該準備程序筆錄、審判
筆錄在卷足憑；再第一審及原審於審理時已分別傳喚證人陳罔受
、沈鄭美桂、陳道言及陳仕正到庭作證，並依法進行交互詰問程
序，使該等證人接受上訴人及其辯護人之詰問，嗣原審於審理時
復已將上開證人之證詞筆錄逐一向上訴人提示並告以要旨，令陳
述意見命為辯論，有該等審判筆錄存卷可證，原判決因此酌採上
開證人於第一審及原審之證詞為判決之證據，於法核無違誤。此
部分上訴意旨所指，顯均非依據卷內資料執為指摘，亦難認係適
法之第三審上訴理由。綜上所述，本件上訴意旨所指，與法律規
定得為第三審上訴理由之情形不相適合，其上訴違背法律上之程
式，應予駁回。
據上論結，應依刑事訴訟法第三百九十五條前段，判決如主文。
中　　華　　民　　國　九十四　年　　九　　月　　八　　日
                      最高法院刑事第十二庭
                          審判長法官  謝　俊　雄
                                法官  陳　世　雄
                                法官  蘇　振　堂
                                法官  吳　信　銘
                                法官  徐　文　亮
      本件正本證明與原本無異
                                      書  記  官
中　　華　　民　　國　九十四　年　　九　　月　 十三　 日
                                                      V
